# 求助陈版：关于企业利用客户铺货行为的会计处理

提问人：春暖花开 2011 时间：2019-03-21 17:19:20
某企业为一生产性企业，其销售模式为向客户直接销售，根据客户信用等级的不同，一般给予客户 60—120 天的账期。因其 2017 年度存在与上市公司重组的预期，故其于 2017 年度末向客户大量铺货以提高当期利润（即企业 2017 年度 11 月份、 12 月份向部分客户的销售量远远超过客户的正常采购量），后因重组失败，客户于 2018 年度发生大量退货行为或逐步消化前期采购的存货，具体表现方式如下：
（ 1 ）客户于 2017 年度末超额采购货物后， 2018 年度按其正常消耗量逐期向企业支付货款（即按其正常采购量及账期付款，致使企业应收账款的账期远超过其给予客户的信用周期）；
（ 2 ）客户于 2017 年度末超额采购货物后， 2018 年度支付部分货款后，将剩余存货全部退还给企业。
对于企业的上述交易，是否可采取如下方式进行处理：
交易（ 1 ）：根据企业以前年度对该客户销售的历史数据，核定该客户 2017 年度末的正常采购量，企业相应确认收入结转成本；对于企业超额销售部分，于 2017 年度末确认为存货，该部分存货于 2018 年度确认销售收入（假设暂存于客户的该部分存货于 2018 年度全部消耗完毕）；
交易（ 2 ）：根据客户正常采购频率及采购量分别于 2017 年度、 2018年度确认销售收入外，发生退货部分全部做为会计差错冲减企业 2017 年度销售收入，同时考虑退回的存货部分是否需计提存货跌价准备。
上述处理方式是否正确，请陈版不吝赐教，谢谢！

回答人：chenyiwei
你的理解总体上合理。但鉴于你的审计调整建议主要基于分析程序的结果，如有可能建议获取重要客户在 2017 、 2018 年度的实际消耗量等客观事实证据，结合客户的期后付款、退货情况综合分析调整。